---
title: "Poročilo pri predmetu Analiza podatkov s programom R"
author: "Klemen Hovnik"
output:
  html_document: default
  pdf_document:
    includes:
      in_header: lib/styles.sty
    latex_engine: xelatex
runtime: shiny
---

```{r setup, echo=FALSE, results='hide', message=FALSE}
# Če želimo nastaviti pisave v PDF-ju, odkomentiramo
# in sledimo navodilom v programu.
#source("fontconfig.r", encoding = "UTF-8")

# Uvoz vseh potrebnih knjižnic
source("lib/libraries.r", encoding = "UTF-8")
library(readr)
library(knitr)
library(ggplot2)
library(shiny)
library(rmarkdown)
library(dplyr) 
```
# Izbira teme

Izbral sem si temo migracij v Sloveniji od leta 2000 dalje.  V projektu bom analiziral priselitve in odselitve prebivalstva, tako tujega kot tudi državljanov RS po letih, starostnih skupinah, spolu. Posebej bom primerjal še v katerih regijah je prišlo do porasta preseljevanja ter tudi koliko slovenskih državljanov se je izselilo iz Slovenije ali preselilo nazaj v Slovenijo

***

# Obdelava, uvoz in čiščenje podatkov

```{r uvoz, echo=FALSE, message=FALSE}
source("uvoz/uvoz.r", encoding = "UTF-8")
```

Uvozili sem podatke o preselitvah v obliki csv s statističnega urada ter v obliki HTML. Poglejmo si začetke vseh uvoženih razpredelnic.

```{r razpredelnice}
kable(head(tabela1))
kable(head(tabela2))
kable(head(tabela3))
kable(head(tabela4))
<<<<<<< HEAD
head(tabela1)
```

Slika \ref{fig:histogram} prikazuje porazdelitev števila naselij v občinah.

```{r histogram, echo=FALSE, message=FALSE, fig.align='center', fig.cap='Histogram števila naselij v občinah'}
ggplot(obcine, aes(x = naselja)) + geom_histogram() +
  ggtitle("Pogostost števila naselij") + xlab("Število naselij") + ylab("Število občin")
```

***

# Analiza in vizualizacija podatkov

```{r vizualizacija, echo=FALSE, message=FALSE}
source("vizualizacija/vizualizacija.r", encoding = "UTF-8")
```

Slika \ref{fig:zemljevid} prikazuje povprečno velikost družine za vsako občino.

```{r zemljevid, echo=FALSE, fig.align='center', fig.cap='Zemljevid povprečnega števila otrok v družini'}
ggplot() + geom_polygon(data = left_join(zemljevid, povprecja, by = c("OB_UIME" = "obcina")),
                        aes(x = long, y = lat, group = group, fill = povprecje)) +
  ggtitle("Povprečno število otrok v družini") + xlab("") + ylab("") +
  guides(fill = guide_colorbar(title = "Povprečje"))
```

***

# Napredna analiza podatkov

```{r analiza, echo=FALSE, message=FALSE}
source("analiza/analiza.r", encoding = "UTF-8")
=======
kable(head(html1))
>>>>>>> 40916f512cdb18bfbdb7a8645610e787ff2bcfd7
```


